臺灣臺中地方法院刑事判決　　　　　　　96年度易字第5704號
公　訴　人　臺灣臺中地方法院檢察署檢察官
被　　　告　丁○○
　　　　　　　　　　現另案於臺灣臺中監獄執行中
上列被告因竊盜案件，經檢察官提起公訴（96年度偵字第13429號）
，本院判決如下：
    主    文
丁○○如附表編號4之竊盜，累犯，處有期徒刑捌月，減為有期
徒刑肆月；又如附表編號5之竊盜，累犯，處有期徒刑捌月，減
為有期徒刑肆月；又如附表編號6之竊盜，累犯，處有期徒刑捌
月，減為有期徒刑肆月；又如附表編號7之於夜間侵入住宅竊盜
，累犯，處有期徒刑拾月，減為有期徒刑伍月。應執行有期徒刑
壹年月。其餘被訴部分免訴。
    犯罪事實
一、丁○○有竊盜多次、強盜等前科，其中前於民國（下同）90
    年間因竊盜案件，經本院判處有期徒刑3月確定，於91年5月
    31日執行完畢（本件已構成累犯）。詎丁○○仍不知悔改，
    先後基於意圖為自己不法之所有，於附表編號4至7所示之時
    間、地點，以附表所示之行竊方法，竊取附表所示之被害人
    丙○○、己○○、辛○○、甲○○所有如附表各該編號所列
    之財物。嗣為警循線查獲。
二、案經臺中市警察局第六分局報請臺灣臺中地方法院檢察署檢
    察官偵查起訴。
    理    由
壹、本案證據能力之說明
    按「被告以外之人於審判外之陳述，雖不符前4條（指刑事
    訴訟法第159條之1至第159條之4）之規定，而經當事人於審
    判程序同意作為證據，法院審酌該言詞陳述或書面陳述作成
    之情況，認為適當者，亦得為證據」，又「當事人、代理人
    或辯護人於法院調查證據時，知有第159條第1項不得為證據
    之情形，而未於言詞辯論終結前聲明異議，視為有前項之同
    意」，刑事訴訟法第159條之5第1項、第2項亦有明文。本件
    被告就檢察官提出之證據之證據能力，均未於言詞辯論終結
    前聲明異議，自視為同意，合先敘明。
貳、有罪部分
一、訊據被告丁○○對有於附表編號4至7所載之地點竊得附表編
    號4至7所載物品之事於本院固不否認，然對如附表編號7之
    犯行辯稱：係白天進去的云云（本院卷第30頁），惟查：
（一）被告如附表編號4、5之犯行，業據被告對如附表編號4、5
      之竊盜犯行，於本院坦承係自未上大門進入行竊，且均係
      白天進去的等情不諱（本院卷第28、29頁），復據被害人
      丙○○、己○○（公訴人誤載為高宛琦）於警詢陳明失竊
      情形在卷，足認被告自白與事實相符。至被害人丙○○、
      己○○雖均於警詢供稱：竊嫌有破壞大門云云，惟既據被
      告供稱：大門沒有上鎖等語（本院卷第28、29頁），復無
      其他證據足資佐證被告有毀壞門扇或安全設備，本件應論
      以普通竊盜而非毀壞門扇竊盜犯行，併此敘明。
（二）至如附表編號6之犯行部分，業據被告於警詢、偵訊及本
      院均自白不諱，復據被害人辛○○於警詢陳明失竊情節在
      卷，並有勘查相片可參（警卷第107頁），被告此部分犯
      行堪予認定。至被害人辛○○於本院供稱：我記得大門的
      鎖有被撬開，我是有1個鐵門的，裡面是一個木門，鐵門
      上面有1個鐵條有被撬開。我記得裡面木門有被挖1個洞。
      （法官問：竊嫌是有帶工具去的？）我看應該是用手或是
      用腳就可以了，所以應該不見得是有帶工具。外面的門的
      破壞情形，我不太記得了等語（本院卷第31頁），被害人
      辛○○雖一度供稱：鐵門的鎖有遭撬開云云，並供稱：外
      面的鐵門鑰匙洞好像有被撬過云云（本院卷第34頁），惟
      其既供稱對失竊現場之門扇遭破壞情形不復記憶，復無其
      他積極證據足資認定被告確有破壞被害人辛○○住處鐵門
      ，或有持兇具撬開門扇，且據被告就行竊如附表編號6部
      分之行竊方法於本院供稱：大門沒有上鎖，我從大門進去
      的等語（本院卷第30頁），難認被告此部分有毀越門扇竊
      盜或攜帶兇器竊盜，爰從有利於被告之認定，認被告此部
      分係成立普通竊盜，併此敘明。
（三）至如附表編號7之犯行部分，業據被告於本院自承有至該
      處行竊等情在卷，復據證人甲○○於警詢及偵訊指證失竊
      情節在卷，並有勘查相片可參（警卷第111頁）；再證人
      甲○○於警詢及偵訊指證失竊時間係凌晨2時22分許，其
      於警詢並供稱：凌晨約1時30分許，‥‥當時並無異狀，
      大約2點30分左右，我正躺在床上睡覺，翻身的時候，發
      覺床邊的房門沒有關，因為我平時有關房門睡覺的習慣，
      所以覺得很奇怪，就起來查看，當我走出房門的時候，發
      覺大門沒有關，‥‥這時有一不明人士從廁所對面的房間
      衝出來，我馬上追趕，但沒有追上等語（警卷第97頁），
      並於偵訊證稱：當時我有追出去看到竊賊側面，是丁○○
      。‥‥當天丁○○行竊後從2樓下來，我站在我們社區樓
      梯1樓入口處上方，丁○○跑到巷口時他有回頭一看，所
      以我記得很清楚等語（偵卷第14頁），足認被告此部分之
      犯行應係於夜間侵入住宅竊盜，至被告猶辯稱：我是白天
      進去的云云（本院卷第30頁），顯與證人甲○○於警詢、
      偵訊所述不符，再參證人甲○○並無誣指被告之必要，是
      被告此部分所辯，並非可採。另證人甲○○雖於警詢再指
      稱：竊嫌是從陽台進入，因為晚上為了通風，陽台的門沒
      有關，陽台也沒有做防盜窗云云，惟此部分證人甲○○既
      未目睹被告入內行竊時之情形，再參以依證人甲○○所述
      ，其起床查看時，大門已沒有關，但當時不以為意，始又
      目睹竊嫌自房間衝出等語，是被告所辯，係從未上鎖大門
      進入等語，尚非不可採信，併此敘明，是被告此部分於夜
      間侵入住宅竊盜犯行亦堪認定。
    本件事證明確，被告上揭犯行堪予認定。
二、核被告丁○○如附表編號4至6所為，均係犯刑法第320條第1
    項之普通竊盜罪；如附表編號7所為，均係犯刑法第321條第
    1項第1款之於夜間侵入住宅竊盜罪。公訴人認被告如附表編
    號7所為，係犯刑法第320條第1項之普通竊盜罪嫌云云，惟
    被告如附表編號7所為，均係於夜間侵入住宅為之，應係成
    立刑法第321條第1項第1款之夜間侵入住宅竊盜罪，公訴人
    顯係有誤，起訴法條應予變更。又被告於90年間因竊盜案件
    ，經本院判處有期徒刑3月確定，於91年5月31日執行完畢，
    有臺灣高等法院被告前案紀錄表在卷可佐，被告前受有期徒
    刑執行完畢後，5年以內故意再犯如附表編號4至7之竊盜、
    於夜間侵入住宅竊盜罪，為累犯，爰依刑法第47條第1項規
    定，均加重其刑。再被告所犯上開普通竊盜犯行、於夜間侵
    入住宅竊盜犯行，均犯意各別，行為互殊，應予分論併罰。
    爰審酌被告有竊盜多次前科，其年輕力壯，未思以勞力獲取
    報酬，本件竟再犯多件竊盜、加重竊盜犯行，且其行竊方法
    均係入侵他人住宅方式行竊，破壞他人住居安寧，再考其行
    竊之手段，暨其竊得之財物價值，對被害人所造成之損害，
    及其犯後均未賠償被害人，暨其犯後態度等一切情狀，各量
    處如主文所示之刑；再中華民國96年罪犯減刑條例業於96年
    7月4日公布，並自96年7月16日施行，該條例第2條第1項第3
    款明文規定：「犯罪在中華民國96年4月24日以前者，除本
    條例另有規定外，依下列規定減刑：三、有期徒刑、拘役或
    罰金，減其刑期或金額二分之一」，再同條例第3條則規定
    經宣告死刑、無期徒刑或逾有期徒刑1年6月之刑而不予減刑
    之罪名，查本件被告之犯罪時間，係在96年4月24日以前，
    且本件宣告刑均為有期徒刑1年6月以下，非屬上揭減刑條例
    第3條規定不予減刑之情形，故依上開規定，被告所犯上開
    罪名之刑度，應減其刑期2分之1，並定其應執行之刑。
、免訴部分
一、公訴意旨略以：被告丁○○基於意圖為自己不法所有之概括
    犯意，於附表編號1至3之時間、地點，竊取各該被害人乙○○、戊○○、庚○○所有如附表編號1至3之各該財物，因認
    被告丁○○此部分均涉犯刑法第320條第1項之普通竊盜罪云
    云。
二、按案件曾經判決確定者，應諭知免訴之判決，刑事訴訟法第
    302條第1款定有明文。再按刑事訴訟法第302條第1款規定，
    案件曾經判決確定者，應為免訴之判決，係以同一案件已經
    法院為實體上之確定判決，該被告應否受刑事制裁，既因前
    次判決而確定，不能更為其他有罪或無罪之實體上裁判。確
    定判決之既判力，應及於全部之犯罪事實，若在最後審理事
    實法院宣示判決後，始行發生之事實，既非該法院所得審判
    ，即為該案判決之既判力所不能及，是既判力對於時間效力
    之範圍，應以最後審理事實法院之宣示判決日為判斷之標準
    ，最高法院87年度臺上字第1886號判決可資參照。又訴訟上
    所謂一事不再理之原則，關於實質上一罪或裁判上一罪，亦
    均有其適用，最高法院60年臺非字第77號著有判例，可資參
    照。且按，案件曾經判決確定者，應為免訴之判決，此項原
    則，關於實質上一罪或裁判上一罪，其一部事實已經判決確
    定者，對於構成一罪之其他部分，亦均應適用。但此種事實
    係因審判不可分之關係，在審理事實之法院就全部犯罪事實
    ，依刑事訴訟法第267條規定，本應予以審判，故其確定判
    決之既判力自應及於全部之犯罪事實。
三、經查，被告丁○○另案基於意圖為自己不法之所有，於95年
    4月9日下午某時（尚未天黑），趁臺中市西屯區福上巷龍欣
    一弄三號四樓住戶楊瑞育外出之際，由陽臺逾越鋁門氣窗之
    安全設備進入屋內（無故侵入住宅部份未據告訴），竊取21
    吋電視、液晶螢幕（序號為ET00000000SLO）及電腦各一臺
    （價值約新臺幣3萬4千元），得手後將之變賣，所得已花用
    殆盡。被告丁○○此部分所涉之刑法第321條第1項第2款之
    踰越安全設備竊盜罪部分，業據本院於96年5月8日以96年度
    易字第1964號刑事案件判處有期徒刑10月，於96年5月28日
    確定等情，有臺灣高等法院被告全國前案紀錄表、本院96年
    度易字第1964號刑事判決可佐。是本院96年度易字第1964號
    判決對被告上揭加重竊盜犯行及同一案件如連續犯、牽連犯
    之既判力應至上開最後事實審法院之宣示判決日即96年5月8
    日止。
四、再查，本案公訴人起訴被告丁○○如附表編號1至3所犯之竊
    盜犯行之犯罪時間係在95年3月6日、95年5月12日、95年5月
    18日，有被害人乙○○、戊○○、庚○○之警詢供述在卷可
    佐。則本案被告如附表編號1至3所涉犯之竊盜犯行，與被告
    所犯理由欄三所載之本院96年度易字第1964號加重竊盜犯行
    ，二者之犯罪事實均係竊盜或加重竊盜，且犯罪時間均係在
    95年3月至5月間，相隔未逾2月，是本案如附表編號1至3之
    犯行，而前開本院96年度易字第1964號竊盜犯行之時間緊接
    ，所犯構成要件相同，有連續犯之裁判上一罪關係，二者係
    屬同一案件，且本案如附表編號1至3犯行之時間係95年3月6
    日、同年5月12日、同年5月18日，均係在本院96年度易字第
    1964號案件既判力所及之96年5月8日之前，自應為本院96年
    度易字第1964號案件之既判力效力所及。而被告前開本院96
    年度易字第1964號判決既已於96年5月28日確定，即同一案
    件曾經實體判決確定，被告如附表編號1至3部分之竊盜犯行
    部分，爰依法為免訴之諭知。
據上論斷，應依刑事訴訟法第299條第1項前段、第300條、第302
條第1款，刑法第320條第1項、第321條第1項第1款、第51條第5
款，刑法施行法第1條之1，中華民國96年罪犯減刑條例第2條第1
項第3款、第7條，判決如主文。
中　　華　　民　　國　　96　　年　　12　　月　　24　　日
                  刑事第十庭    法  官  黃家慧
上正本證明與原本無異。
如不服本判決，應於收受送達後10日內向本院提出上訴書狀（應
敘述具體理由並附繕本）。
上訴書狀如未敘述理由，應於上訴期間屆滿後20日內補提理由書
於本院。
                                書記官  陳靖騰
中　　華　　民　　國　　96　　年　　12　　月　　24　　日
附表
┌─┬───┬───┬───┬────┬────┬────┐
│編│被害人│時間  │地點  │犯罪方法│竊得之物│所犯法條│
│號│      │      │      │        │        │        │
├─┼───┼───┼───┼────┼────┼────┤
│01│乙○○│95年3 │臺中市│徒手開啟│現金4千 │刑法第  │
│  │      │月6日6│西屯區│未上鎖之│元、黃金│320條第1│
│  │      │時許之│河南路│大門入內│項鍊6條 │項之普通│
│  │      │日間  │2段353│行竊    │、戒指2 │竊盜罪  │
│  │      │      │號    │        │枚      │        │
├─┼───┼───┼───┼────┼────┼────┤
│02│戊○○│95年5 │臺中市│夜間開啟│筆記型電│刑法第  │
│  │      │月12日│西屯區│未上鎖之│腦1臺、 │320條第 │
│  │      │      │福上巷│大門侵入│手錶1只 │1項之普 │
│  │      │      │龍欣1 │住宅行竊│        │通竊盜罪│
│  │      │      │弄3號3│        │        │        │
│  │      │      │樓之1 │        │        │        │
├─┼───┼───┼───┼────┼────┼────┤
│03│庚○○│95年5 │臺中市│開啟未上│BENQ牌  │刑法第  │
│  │      │月18日│西屯區│鎖之大門│S700型行│320條第1│
│  │      │14時0 │福上巷│入內行竊│動電話1 │項之普通│
│  │      │分許之│241弄4│        │支、相機│竊盜罪  │
│  │      │日間  │號3樓 │        │1臺     │        │
│  │      │      │之1   │        │        │        │
├─┼───┼───┼───┼────┼────┼────┤
│04│丙○○│95年12│臺中市│開啟未上│手機3支 │刑法第  │
│  │      │月31日│西屯區│鎖之大門│、相機1 │320條第1│
│  │      │日間之│福上巷│入內行竊│臺、手錶│項之普通│
│  │      │某時  │龍欣3 │        │2只、現 │竊盜罪  │
│  │      │（起訴│弄21號│        │金150元 │        │
│  │      │書誤載│4樓4A │        │        │        │
│  │      │為23時│      │        │        │        │
│  │      │30分許│      │        │        │        │
│  │      │）    │      │        │        │        │
├─┼───┼───┼───┼────┼────┼────┤
│05│己○○│95年12│臺中市│開啟未上│現金3萬 │刑法第  │
│  │      │月31日│西屯區│鎖之大門│元、行動│320條第1│
│  │      │下午不│福上巷│入內行竊│電話2支 │項之普通│
│  │      │詳時間│龍欣3 │        │、手錶1 │竊盜罪  │
│  │      │之日間│弄21號│        │只      │        │
│  │      │（起訴│3樓3B │        │        │        │
│  │      │書誤載│      │        │        │        │
│  │      │為96年│      │        │        │        │
│  │      │1月1日│      │        │        │        │
│  │      │零時30│      │        │        │        │
│  │      │分許）│      │        │        │        │
├─┼───┼───┼───┼────┼────┼────┤
│06│辛○○│96年1 │臺中市│開啟未上│現金2千 │刑法第  │
│  │      │月3日 │西屯區│鎖之大門│餘元、國│320條第1│
│  │      │日間不│福上巷│入內行竊│際牌MP3 │項之普通│
│  │      │詳時間│龍欣1 │        │隨身聽1 │竊盜罪  │
│  │      │      │弄1號3│        │臺      │        │
│  │      │      │樓303 │        │        │        │
│  │      │      │      │        │        │        │
├─┼───┼───┼───┼────┼────┼────┤
│07│甲○○│96年2 │臺中市│開啟未上│現金300 │刑法第  │
│  │      │月22日│西屯區│鎖之大門│元、金融│321條第1│
│  │      │凌晨2 │逢大路│入內行竊│卡、健保│項第1款 │
│  │      │時22分│57號2 │        │卡等證件│之夜間侵│
│  │      │許之夜│樓之5 │        │、夏利豪│入住宅竊│
│  │      │間    │      │        │手錶1只 │盜罪    │
└─┴───┴───┴───┴────┴────┴────┘
參考法條：
刑法第320條第1項
中華民國刑法第320條
（普通竊盜罪、竊佔罪）
意圖為自己或第三人不法之所有，而竊取他人之動產者，為竊盜
罪，處 5 年以下有期徒刑、拘役或 5 百元以下罰金。
意圖為自己或第三人不法之利益，而竊佔他人之不動產者，依前
項之規定處斷。
前二項之未遂犯罰之。
刑法第321條第1項第1款
